臺灣高等法院臺南分院刑事判決
111年度上訴字第830號
上  訴  人  李璧池
即  被  告          

選任辯護人  黃紹文律師
上列上訴人即被告因毒品危害防制條例等案件，不服臺灣臺南地
方法院111年度訴字第71號中華民國111年5月31日第一審判決（
起訴案號：臺灣臺南地方檢察署110年度偵字第24298號、111年
度偵字第823號），提起上訴，本院判決如下：
    主  文
原判決撤銷。
李璧池犯公務員洩漏關於中華民國國防以外應秘密之消息罪，處
有期徒刑壹年貳月，緩刑肆年，並應於本判決確定之日起陸月內
向公庫支付新臺幣拾萬元。
    事  實
一、緣李璧池前為臺南市政府警察局歸仁分局仁德分駐所巡佐兼
    副所長（現停職中)，負責轄區內偵查不法、治安維護、交
    通疏導、為民服務工作等相關勤務之執行，依刑事訴訟法、
    警察法及警察職權行使法等規定負有協助偵查及調查犯罪之
    職務，為依法令服務於地方自治團體所屬機關而具有法定職
    務權限之公務員；連亭鈺係透過販賣毒品營利之藥頭（其涉
    嫌販賣毒品案件另案審理中）。李璧池因於偵辦連亭鈺販賣
    毒品案件(已判決確定)時結識連亭鈺，而於民國108年間將
    連亭鈺收編為其線民，連亭鈺乃不定時提供李璧池販賣毒品
    之小盤商及施用毒品者情資，以交換李璧池之協助，避免其
    遭查緝逮捕。
二、李璧池於108年10月18日18時13分許起至109年2月25日12時2
    6分許之期間，多次經由公務電腦之查詢得知連亭鈺因毒品
    相關案件，分別經臺灣臺南地方檢察署於108年10月17日以1
    08年南檢錦執字第2210號案件、於108年10月31日以108年南
    檢錦偵字第2348號案件、於108年12月25日以108年南檢錦執
    字2764號案件，及於108年11月8日經臺灣臺南地方院以108
    年南院刑緝字第354號案件發佈通緝，旋將遭通緝乙事通知
    連亭鈺。嗣連亭鈺於109年2月21日，因懷疑停放在其位於臺
    南市○○區○○路0段000巷000號租屋處附近之車牌號碼000-000
    0號自用小客車，為警方使用之車輛，遂以LINE通訊軟體委
    請李璧池幫忙查詢上開車輛，李璧池明知司法警察單位偵辦
    刑事案件進行跟監之方式及使用之交通工具，係屬中華民國
    國防以外應秘密之消息，且基於偵查不公開之原則，不得使
    非承辦該案之人員知悉該消息，且連亭鈺因涉犯毒品案遭通
    緝，詎其為持續獲得連亭鈺之情資，基於洩漏中華民國國防
    以外應秘密消息及使犯人隱避之犯意，利用其職務上之機會
    ，先在臺南市政府警察局歸仁分局仁德分駐所內，以公務電
    腦登錄使用個人帳號進入「警政知識聯網-車籍資訊系統」
    ，於同日(即109年2月21日)13時2分許至3分許連續查詢上開
    車輛之車籍2次，得知上開車輛為臺南市政府警察局使用之
    偵防車輛後，乃以LINE通訊軟體告知連亭鈺此等訊息，而洩
    漏中華民國國防以外應秘密之消息，使連亭鈺提高警覺，並
    迅速搬遷至臺南市○○區○○路000號之「○○○○汽車旅館」000室
    ，繼續躲藏、隱避，以致臺南市政府警察局刑事警察大隊當
    日因無法掌握連亭鈺之確切住居所，而查緝未果。嗣經臺南
    市政府警察局刑事警察大隊之偵查隊員於109年3月2日17時
    許，在連亭鈺居住之臺南市○○區○○路000號之「○○○○汽車旅
    館」000室緝獲連亭鈺，經同署檢察官檢視連亭鈺持用之手
    機，始循線查悉上情。
三、案經臺灣臺南地方檢察署檢察官分案暨臺南市政府警察局歸
    仁分局報告同署檢察官偵查起訴。　
    理  由
壹、程序部分（上訴範圍及證據能力之認定）：
一、按「上訴得對於判決之一部為之。對於判決之一部上訴者，
    其有關係之部分，視為亦已上訴。但有關係之部分為無罪、
    免訴或不受理者，不在此限。上訴得明示僅就判決之刑、沒
    收或保安處分一部為之。」刑事訴訟法第348條明文規定。
    經查：被告被訴利用職務上機會，將所查知之連亭鈺遭通緝
　　及將車牌號碼000-0000號自用小客車屬偵防車等秘密，均告
    知連亭鈺，涉犯毒品危害防制條例第15條第2項之庇護罪、
    刑法第132條第1項公務員洩漏國防以外秘密罪、同法134條
    、第164條第1項公務員假借職務上機會使犯人隱避罪。原審
    就告知連亭鈺通緝消息，涉犯刑法第132條第1項公務員洩漏
    國防以外秘密罪部分，已不另為無罪之諭知，此部分檢察官
    並未上訴，依刑事訴訟法第348條第1項但書規定，本不在上
    訴範圍，且被告於本院審理中又明確表示不另為無罪部分不
    上訴(見本院卷第292頁)，因認本院審理之範圍，應限於被
    訴將車牌號碼000-0000號自用小客車屬偵防車等事項告知連
    亭鈺部分。　　
二、本案下列所引之供述證據，檢察官、被告李璧池及其辯護人
    於本院依法調查上開證據之過程中，均已明瞭其內容而足以
    判斷有無刑事訴訟法第159條第1項不得為證據之情事，於本
    院準備程序及本案言詞辯論程序就相關事證之證據能力，均
    同意作為本案證據，本院審酌該等證據作成時之情況，並無
    違法取證或其他瑕疵，認為適於作為本案認定事實之依據，
    並經本院於審理期日依法踐行調查證據程序，該等供述證據
    自得為本案之證據使用；其餘引用之書證等非供述證據，亦
    與本案犯罪待證事實具有證據關聯性，無證據證明有何違法
    取證之情事，且經本院提示調查，亦得為本案之證據使用，
    合先敘明。
貳、實體部分（本院認定犯罪事實所憑之證據及理由）：
一、訊據被告對於上開犯罪事實，皆已坦認屬實，且經證人連亭
    鈺於偵查及原審審理時證述明確(見偵24298卷，下稱偵卷，
    第135至140、191至193、108至140頁)。此外，復有連亭鈺
    與其胞兄連鴻章之iMessage對話(見偵卷第13至17頁)、車號
    000-0000號車籍資料(見偵卷第217頁)、連亭鈺之查捕逃犯
    作業查詢報表(見偵卷第219至222頁)、臺南市政府警察局10
    9年6月17日南市警資字第1090303279號函暨所附車輛查詢紀
    錄資料(見偵卷第235至241頁)、在連亭鈺位於臺南市○○區○○
    路租屋處附近所拍攝到之車號000-0000號照片(見偵卷第273
    頁)、臺南市政府警察局111年9月19日南市警刑毒緝字第111
    0547389號函暨所附職務報告(見本院卷第169至171頁)
　　等在卷可佐。被告已知悉連亭鈺因涉犯多起案件，分別遭法
    院及檢察署通緝，因而可預見上開偵防車停在連亭鈺租屋處
    外，可能係為查緝連亭鈺，仍將所查知之國防以外之秘密洩
    漏予連亭鈺，使連亭鈺避走他處，果真造成臺南市政府刑事
    警察大隊員警無法掌握通緝犯連亭鈺之行蹤，此部分犯罪事
    證明確，被告犯行洵堪認定。
二、論罪科刑
　　核被告所為，係犯刑法第132條第1項公務員洩漏國防以外秘
    密罪及同法第134條、第164條公務員假借職務上機會使犯人
    隱避罪。被告所犯上開二罪，目的均在協助通緝犯連亭鈺躲
    避查緝，且二行為間有部分重疊，為免過度評價，應視為單
    一之行為，觸犯構成要件不同之罪名，而論以刑法第55條前
    段之想像競合犯，從一重之刑法第132條第1項公務洩漏國防
    以外秘密罪處斷。
三、不另為無罪之諭知
　㈠公訴意旨略以：李璧池明知連亭鈺持續販賣毒品牟利、以其
    申辦之中國信託商業銀行帳號(000）000000000000號（下稱
    中信帳戶）收取購毒款項，詎其為持續獲得連亭鈺之情資，
    獲取查緝毒品之績效，竟基於庇護他人(即連亭鈺)犯持有、
    施用、販賣毒品罪之犯意，於109年2月21日，因連亭鈺懷疑
    停放在其位於臺南市○○區○○路0段000巷000號租屋處附近之
    車牌號碼000-0000號自用小客車，為警方使用之車輛，乃以
    LINE通訊軟體委請李璧池幫忙查詢上開車輛，李璧池遂使用
    公務電腦進入「警政知識聯網-車籍資訊系統」，於同日13
    時2分許至3分許連續查詢上開車輛之車籍2次，而得知上開
    車輛為臺南市政府警察局使用之偵防車輛後，再以LINE通訊
    軟體告知連亭鈺此等訊息，而以此方式庇護連亭鈺持續持有
    、施用毒品並從事販毒工作，連亭鈺復迅速搬遷至臺南市○○
    區○○路000號之「○○○○汽車旅館」000室，以致臺南市政府警
    察局刑事警察大隊於是時因無法掌握連亭鈺之確切住居所，
    而查緝未果。嗣經臺南市政府警察局刑事警察大隊之偵查隊
    員於109年3月2日17時許，在連亭鈺居住之「○○○○汽車旅館
    」000室緝獲連亭鈺，經同署檢察官檢視連亭鈺持用之手機
    ，始循線查悉上情。因認被告向連亭鈺告知車號000-0000號
    屬偵防車等訊息，涉犯毒品危害防制條例第15條第2項之庇
    護罪。
　㈡公訴意旨上開所犯，無非以：被告李璧池於偵查承有庇護連
    亭鈺持有、施用毒品罪嫌、證人連亭鈺、連亭鈺之男友郭孟
    欽、連亭鈺之藥腳黃恆德於警詢及檢察官訊問時、連亭鈺之
    胞兄連鴻章於警詢時之證述、臺南市政府警察局109年6月17
    日南市警資字第1090303279號函暨其所附車輛查詢紀錄資料
    、證人連亭鈺與被告、證人連亭鈺與連鴻章、黃恆德之LINE
    通訊軟體對話紀錄、法務部矯正署高雄女子監獄109年12月7
    日高女監戒字第10908002520號函暨其所附接見明細表、被
    告前往與連亭鈺會客之錄音檔案暨錄音譯文、證人連亭鈺前
    往特約醫事機構就診之紀錄、璟馨婦幼醫院所提供之病歷資
    料、中信帳戶交易明細紀錄、臺南市政府警察局歸仁分局仁
    德分駐所查捕逃犯系統查詢紀錄、警政知識聯網-車籍資訊
    系統查詢紀錄及車輛詳細資料報表、通緝簡表、臺灣臺南地
    方檢察署(下稱臺南地檢)檢察官109年度偵字第4452、21129
    、21130號、110年度偵字第2230、5424號起訴書、臺南地檢
    109年度毒偵字第822號聲請簡易判決處刑書及臺灣臺南地方
    法院109年度簡字第1358號判決書各1份等資為論據。　
　㈢訊據被告固坦承應連亭鈺之要求，以公務電腦查詢車號000-0
    000號車籍，並告知連亭鈺上開車輛為偵防車等事實，惟堅
    詞否認明知連亭鈺在當線民期間，仍持續持有、施用及販賣
    毒品等犯行。其辯護人亦為被告辯護稱：⒈毒品危害防制條
    例第15條第2項規定之「庇護」，應與刑法上所謂「包庇」
    為相同之解釋，係指對於他人之犯罪行為，加以包容庇護，
    以排除外來之阻力，而不易被發覺而言，性質上為幫助犯之
    另一種獨立處罰規定；此與藏匿犯人或使之隱避，係在他人
    犯罪行為完成之後，妨害國家之搜查權者，迥然不同。又「
    庇護」係指包庇他人犯罪加以保護，以排除其外來之阻力者
    而言，如僅捕獲罪犯，縱令逃逸，尚難認係庇護行為；是毒
    品危害防制條例第15條第2項之公務員明知他人犯第4條至第
    14條之罪而予以庇護罪，應係以公務員是否對於毒品危害防
    制條例第4條至第14條之犯罪加以包容庇護，以排除外來阻
    力，俾利犯人順利遂行其犯罪，而不易被發覺為斷；是果公
    務員於毒品危害防制條例第4條至第14條之犯罪「已經完成
    後」，單純縱容或令其逃逸，僅妨害國家搜查及刑事訴追權
    ，並無俾利該犯罪遂行，自與庇護罪之要件未合。⒉依卷内
    資料，連亭鈺(辯護意旨誤載為被告)係於108年10月17日、1
    08年12月25日經檢方執行案發布通緝，於108年10月31日經
    檢方偵字案發布通緝，嗣再經法院發布通緝，而依卷内臺中
    地方法院109年度訴字第1583號判決，連亭鈺(辯護意旨誤載
    為被告)雖涉有販賣毒品之犯行，但該判決書附表一之犯罪
    行為，時間係在107年9月22日至107年12月6日之間，附表二
    之犯罪行為時間則為108年8月26日至108年12月2日，毒品交
    易均係以帳號匯款之方式交付款項。附表一之犯罪事實，其
    時間應與被告之洩密之行為事實不具有關連性，附表二之犯
    罪事實，雖與被告被訴之犯罪事實之部分時間有重疊，但被
    告當時是否係知悉連亭鈺有持有、施用、販賣毒品犯行而予
    庇護並非無疑，如僅係意在使連亭鈺脫免警方之通緝查捕，
    即不具有庇護之不法故意。⒊有關車牌000-0000號自小客貨
    車，依臺南市政府警察局於111年9月19日以函文回覆本院略
    以「主旨：有關貴院函請本局查明車號000-0000號自小客貨
    車配屬單位及109年2月21日該車輛使用情形，詳如說明，請
    查照。....二、有關車號000-0000號自小客貨車，係本局刑
    事警察大隊配屬毒品查緝中心情資分析組保管偵防車輛，並
    提供該大隊各外勤隊執勤時使用。三、經查109年2月21日該
    車輛由該大隊毒品查緝中心溯源專案組借用，奉臺灣臺南地
    方檢察署宙股王檢察官宇承指揮，前往臺南市○○區○○路0段0
    00巷勘查重大毒品通緝犯連亭鈺藏匿住所」，依另附之職務
    報告亦載明係借用該車輛「前往○○區○○路○段000巷勘查重大
    毒品通緝犯連亭鈺藏匿住所」。顯見該自小客貨車當日雖係
    臺南市政府警察局執勤之公務車，但當日員警使用該輛車執
    行之勤務，係在查緝通緝犯藏匿地，並非查緝其犯罪行為，
    且依卷内資料，連亭鈺當時除通緝隱匿外，亦難認有毒品危
    害防制條例第4條至第14條罪之犯行，能否認被告「明知」
    連亭鈺有毒品危害防制條例第4條至第14條之罪，而予以幫
    助，仍尚有商榷之餘地，請再予審酌。
　㈣按毒品危害防制條例第15條第2項規定之庇護罪，其要件為「
    公務員明知他人犯第4條至第14條之罪而予以庇護者」；
　　又按刑事法上所謂「包庇」，係指對於他人之犯罪行為，加
    以包容庇護，以排除外來之阻力，使該犯人順利遂行其犯罪
    行為，而不易被發覺而言，性質上為幫助犯之另一種獨立處
    罰規定；此與藏匿犯人或使之隱避，係在他人犯罪行為完成
    之後，妨害國家之搜查權者，迥然不同(最高法院89年度台
    上字第2197號刑事裁判)。可知構成毒品危害防制條例第15
    條第2項之罪，除需公務員「明知」他人犯該條例第4條至第
    14條之罪，且需犯罪尚未完成前，而為包容掩護，以利他人
    犯罪進行或使犯罪不易被人發覺。基此，綜合公訴人所認及
    被告上開辯解，此部分之爭點應為：連亭鈺自108年間擔任
    被告線民起，至109年3月2日為警查獲為止，是否仍有販賣
    、施用及持有毒品等犯行?倘有上開行為，在犯罪未完成前
    ，被告是否明知，且為予包容庇護，而告知車號000-0000號
    自小客車屬偵防車?
　⒈連亭鈺自108年間擔任被告線民起，至109年3月2日為警查獲
    為止，仍持續為販賣、施用及持有毒品等情，業據證人連亭
    鈺於原審審理中證述：我跟被告聯絡這段期間，我手上還有
    第二級毒品安非他命，是我自己在施用的，我沒有跟告講過
    ，毒品都放在家裡，被告沒有去過我家，也沒有去過我住的
    汽車旅館，我有件毒品案件，在臺中地院，那件有一位我的
    下游名叫李懿峻，107年間我們是在永康交流道交易的，108
    年間我是用空軍一號將毒品寄到臺中給李懿峻的，寄這些毒
    品時，被告沒有看過，我也沒有跟被告提過，我也未曾因為
    要準備去交貨，被人跟蹤，而請被告幫我查看看有什麼勤務
    等語明確(見原審卷第114至119頁)。復有臺灣臺中地方法院
    109年度訴字第1583號、臺灣臺南地方法院109年度簡字第13
    58號判決書、臺南地檢檢察官109年度偵字第4452號等起訴
    書各一份在卷可憑(見原審卷第47至54頁、本院卷第269至27
    1頁、257至267頁)，此部分事實洵堪認定。
　⒉又依臺南市政府警察局111年9月19日南市警刑毒緝字第11105
    47389號函暨所附職務報告稱：車號000-0000號自小客車係
    由臺南市政府警察局刑事警察大隊配屬毒品查緝中心情資分
    析組保管偵防車輛，並提供該大隊各外勤隊執勤時使用。10
    9年2月21日該車輛由該大隊毒品查緝中心溯源專案組借用，
    奉臺灣臺南地方檢察署檢察官王宇承指揮，前往臺南市○○區
    ○○路0段000巷勘查重大毒品通緝犯連○鈺藏匿住所等語(見本
    院卷第169至171頁)。另再互核上開函文所附之員警工作紀
    錄簿、刑事案件報告(見本院卷第173至181頁)及前述臺南地
    檢檢察官109年度偵字第4452號等起訴書，可知臺南市政府
    警察局刑事警察大隊，於109年2月21日當日，執勤員警張又
    升、林冠諺、林志魁、林立勳、歐芙吟、陳鈞帝及黃俊璟等
    人，為偵辦連亭鈺毒品案、進行現場勘查、蒐證，而使用車
    號000-0000號自小客車，嗣連亭鈺即因涉嫌販賣第二級毒品
    ，而遭檢察官王宇承起訴。
　⒊然連亭鈺為前述經起訴或判決之毒品犯行時，被告是否明知
    ，以及被告是否為使連亭鈺之犯行順利進行，為予包容庇護
    ，而告知車號000-0000號自小客車屬偵防車?依證人連亭鈺
    上開證述，其已明確證述，於販賣及施用第二級毒品時，並
    未告知被告或讓被告目睹。再由被告於偵查中所稱：我查完
    之後，很簡單告訴連亭鈺是警察車，上面沒有單位，我也沒
    辦法告訴連亭鈺是哪個單位等語(見偵卷第212頁)；及互核
    證人連亭鈺於偵查中證述：我覺得車號000-0000號這輛車就
    是要抓我的警察車子，我有叫李璧池去幫我查一下看是哪個
    單位的，李璧池查完之後跟我說不知道是哪個單位，只知道
    是臺南市警察局的車子，我知道是警車後，就在陽台看這台
    車有無離開，大約一個小時後這台車走了後，我又打電話給
    李璧池，我跟他說那台車離開了，李璧池說他正在忙，叫我
    自己處理，我就叫郭孟欽回來載我，我們趕快跑去其他間汽
    車旅館，我跟郭孟欽去汽車旅館休息三小時後，郭孟欽開車
    載我回去繞幾圈，看到那台車沒有回來，所以我們又回○○路
    租屋處，我又打電話給李璧池，說我已經回到○○路租屋處，
    告訴他那台車已經走了，他沒有說什麼，他有叫我要注意安
    全等語(見偵卷第192至193頁)，可證被告查詢車號000-0000
    號之車籍資料時，僅知該車為偵防車，並不知道由何單位保
    管，及出現在連亭鈺租屋處外之目的。復觀諸前述之員警工
    作紀錄簿，於109年2月21日負責執勤之人員並未包含被告，
    且無證據證明被告已由其他管道獲悉刑事警察大隊正對連亭
    鈺販賣、施用等等違反毒品危害防制條例案件進行蒐證。因
    此，縱被告將上開車輛屬偵防車之秘密告知連亭鈺而犯洩密
    罪及使連亭鈺逃避通緝之逮捕，然仍與毒品危害防制條例第
    15條第2項庇護罪之要件不相符合。
　⒋檢察官雖又提出被告於偵查中之自白、連亭鈺之男友郭孟欽
    、藥腳黃恆德及胞兄連鴻章之警詢或偵訊筆錄、連亭鈺與連
    鴻章及黃恆德之iMessage之對話紀錄、法務部矯正署高雄女
    子監獄109年12月7日高女監戒字第10908002520號函暨其所
    附接見明細表、被告前往與證人連亭鈺會客之錄音檔案暨錄
    音譯文等證據。然：
　⑴綜觀郭孟欽於偵查中所為與連亭鈺有關之證述：109年3月2日
    下午遭刑事警察大隊查獲毒品案時，在汽車旅館我有看到李
    璧池到場，隔天早上李璧池有到臺南市刑事警察大隊本部，
    當時刑大的一個警察帶我、李璧池帶連亭鈺，帶我們去一個
    地方抽菸，連亭鈺當時有拿李璧池電話打給他媽媽，說他被
    抓了...109年3月2日我跟連亭鈺被抓之後，我後來回去有開
    連亭鈺的臉書，有看到李璧池的帳號，...他們2個好像很熟
    等語(見偵卷第100、101頁)；黃恆德於警、偵訊之證述：連
    亭鈺有跟我說過他跟李璧池很好，連亭鈺曾跟我說過她只要
    在仁德李璧池的管區，就不用怕被警察抓，因為李璧池會保
    她，但用甚麼方式保她我不了解(見警卷第80頁、偵卷第87
    至88頁)；連鴻章於警詢證述：我只知道連亭鈺有一個很照
    顧他的警方人員會幫她，通緝時還帶她去看醫生...」(見警
    卷第91頁)，至多僅能證明被告與連亭鈺有一定之熟稔關係
    ，尚不足以證明被告洩漏偵防車消息予連亭鈺時，係在掩蔽
    庇護連亭鈺正進行販賣、施用等等毒品相關之不法犯行。至
    於證人連鴻章雖證述，被告於連亭鈺於遭通緝期間，曾帶連
    亭鈺前去就醫等情，然對照卷附連亭鈺前往特約醫事機構就
    診之紀錄、璟馨婦幼醫院所提供之病歷資料(見偵卷第145至
    149頁)，連亭鈺就診時間為108年10月18日下午3時57分左右
    ，而卷附被告查詢連亭鈺之通緝資料，顯示第一筆時間為10
    8年10月18日18時13分01秒(見警卷第123頁)，足認被告係在
    帶同連亭鈺就醫後，始知悉連亭鈺遭通緝，因此，亦難認被
    告有何不法犯行。
　⑵連亭鈺於109年9月21日雖曾使用iMessage向連鴻章表示：「
    朋友看到的我趕快叫我認識的警察幫我查車牌」、「我一直
    叫我認識的警察，幫我看看他們走了沒」、「我認識的那個
    警察馬上告訴我有人要把我賣掉」、「但他的原則就是不可
    能說是誰」、「我認識的這個警察真的很照顧我」、「不然
    不會活這麼久」、「有次不敢去醫院看醫生，他還親自陪我
    去」，另於109年9月22日又使用iMessage向黃恆德表示：「
    你有看過000-0000三菱休旅車嗎」、「就是他在登我」、「
    不知是哪間派出所的」、「昨天差點飛出去」、「嚇到一直
    烙屎」、「還爬去隔壁陽台躲著好怕破門近來」、「後來可
    能等太久囉就不見囉我就趕快叫人載我走了」。然由上開連
    亭鈺與連鴻章及黃恆德之對話，亦僅能證明連亭鈺有要被告
    幫忙查車籍，並無法證明被告知悉該輛偵防車出現之目的為
    何。
　⑶另被告前往與證人連亭鈺會客之錄音檔案暨錄音譯文，其中
　　與連亭鈺販賣毒品有關之部分，僅有被告於109年9月22日前
    往高雄女監與連亭鈺會客時，曾向連亭鈺表示「台中那個你
    有匯款紀錄嗎?我那時候就跟你說不要做那個匯款的，你都
    說沒關係，我的話你都不聽，都笑笑的而已，有時候...你
    都...」，對此，證人連亭鈺已證述：我在台中販毒的事情
    ，是在109年9月22日李璧池與我在監獄會客時，我告訴他的
    ，李璧池在辦我毒品案件的時候，就知道我之前都是用匯款
    的交易模式收錢(見偵卷第142頁)、我們在講匯款的時候，
    台中那件已經判決確定在執行了等語(見原審卷第128頁)，
    且又無其他證據可證連亭鈺上開證詞為偽，顯然僅憑被告事
    後與連亭鈺之上開對話，亦不足以證明被告於連亭鈺販賣毒
    品當時，明知有販毒之不法行為正進行中，更無法證明被告
    洩漏偵防車之訊息時，係在掩蔽庇護連亭鈺哪一次之不法犯
    行。
　⑷又被告於偵訊時雖承認有庇護連亭鈺犯持有、施用毒品犯嫌(
    見偵卷第74至75頁)，然證人連亭鈺已明確證述，未曾在被
    告面前施用及持有毒品，業如前述，再依被告於本院所稱：
    連亭鈺當線民這段時間，我沒有看過她施用毒品，但依我的
    直覺應該是有，因為如果沒有施用毒品，要報線索也不好報
    。但我不知道他有販毒，我也沒有問他，我在偵查中說，我
    知道他有在買賣毒品，是指我偵辦他販賣第一、二級毒品當
    時等語(見本院卷第311、312頁)，足見被告或有可能懷疑連
    亭鈺有施用第二級毒品，然因與毒品危害防制條例第15條第
    2項之「明知」要件仍有差距，且無積極掩蔽庇護之行為，
    自無法擴張解釋而以該罪相繩。此外，復無其他證據證明被
    告此部分犯行，犯罪即屬不能證明，惟因公訴意旨認被告此
    部分犯罪與前開起訴論罪科刑部分，有想像競合犯之裁判上
    一罪關係，爰不另為無罪之諭知，併予敘明。
四、撤銷改判
　　原判決以被告將車號000-0000號自小客車屬偵防車告知連亭
    鈺等犯行，事證明確，論以毒品危害防制條例第15條第2項
    ，固非無見。惟原判決漏未審酌被告並非明知連亭鈺正進行
    販賣、施用或持有第二級毒品等不法犯行，為了使連亭鈺之
    犯罪行為順利達成，而提供車號000-0000號自小客車屬偵防
    車之訊息，是原審所認，即有未洽。被告上訴指摘原判決此
    部分認定不當，為有理由，應由本院將此部分撤銷改判，以
    期適法。
五、量刑
　㈠審酌被告職司警察勤務、從事犯罪偵查工作多年，本當遵守
    法紀，嚴守職務上之秘密，竟僅為獲取較好之績效，而將因
    職務身分知悉之中華民國國防以外應秘密之消息洩漏予連亭
    鈺，使其得以隱避警方查緝，所為有虧職守，實有不該，然
    被告尚無前科，素行良善，且於從事警察工作數十年間，戮
    力從公，對毒品之查緝不遺餘力，屢獲表揚，有被告提出之
    報載破案及受獎資料等在卷可憑(見本院卷第83至151頁)，
    犯後又已知坦認犯行，態度良好，兼衡其所洩漏之秘密及影
    響通緝犯查緝之程度等犯罪情節，併參酌被告自述高中畢業
    之教育程度，目前工作為警察，現已停職，無其他工作，已
    婚，育有2子女已經成年之家庭經濟狀況等一切情狀，量處
    如主文第2項所示之刑。
　㈡末查，被告前未曾因故意犯罪受有期徒刑以上刑之宣告，有
    臺灣高等法院被告前案紀錄表在卷可稽，本次係為獲得更佳
    之辦案績效，一時失慮逾越份際而罹刑章，且被告犯後已知
    坦認犯行，並深表悔意，另考量被告從事公職期間，積極盡
    力辦案，並非為貪贓而觸法，惡性並非重大，本院認被告經
    此偵審及刑之宣告等教訓後，當已知所警惕，應無再犯之虞
    ，其所宣告之刑以暫不執行為適當，爰併予宣告緩刑4年，
    然為促使被告確實惕勵在心，認應課予一定條件之緩刑負擔
    ，爰依刑法第74條第2項第4款之規定，命其應於判決確定之
    日起6月內向公庫支付10萬元。　
據上論結，應依刑事訴訟法第369條第1項前段、第364條、第299
條第一項前段，判決如主文。
本案經檢察官王宇承提起公訴、檢察官盧駿道到庭執行職務。
中　　華　　民　　國　　111 　年　　11　　月　　29　　日
                  刑事第六庭    審判長法　官  吳勇輝
                                      法　官  吳錦佳
                                      法　官  包梅真
以上正本證明與原本無異。
被告不得上訴。
檢察官如不服本判決應於收受本判決後20日內向本院提出上訴書
，其未敘述上訴理由者並得於提起上訴後20日內向本院補提理由
書。
　　　　　　　　　　　　　　　　　　　書記官  許雅華
中　　華　　民　　國　　111 　年　　11　　月　　29　　日
　　　　　　　　　　　　　　　　　　　
附錄：本判決論罪科刑法條
中華民國刑法第132條
公務員洩漏或交付關於中華民國國防以外應秘密之文書、圖畫、
消息或物品者，處 3 年以下有期徒刑。
因過失犯前項之罪者，處 1 年以下有期徒刑、拘役或 9 千元以
下罰金。
非公務員因職務或業務知悉或持有第 1 項之文書、圖畫、消息
或物品，而洩漏或交付之者，處 1 年以下有期徒刑、拘役或 9
千元以下罰金。

中華民國刑法第134條
（公務員犯罪加重處罰之規定）
公務員假借職務上之權力、機會或方法，以故意犯本章以外各罪
者，加重其刑至二分之一。但因公務員之身分已特別規定其刑者
，不在此限。

中華民國刑法第164條
藏匿犯人或依法逮捕、拘禁之脫逃人或使之隱避者，處 2 年以
下有期徒刑、拘役或 1 萬 5 千元以下罰金。
意圖犯前項之罪而頂替者，亦同。